臺灣高雄地方法院民事裁定　　　　　　　　　　　　九十三年度家聲字第二三四號
　　聲　請　人　財政部國有財產局台灣南區辦事處
　　法定代理人　莊翠雲
右聲請人聲請核定遺產管理人報酬事件，本院裁定如下：
    主      文
聲請人任被繼承人甲○○之遺產管理人之報酬定為新台幣柒仟捌佰捌拾參元。
程序費用由被繼承人甲○○之遺產負擔。
    理      由
一、按「遺產管理人，得請求報酬，其數額由親屬會議按其勞力及其與被繼承人之關
    係酌定之」、「依本法之規定應開親屬會議時，由當事人、法定代理人或其他利
    害關係人召集之」、「親屬會議不能召開或召開有困難時，依法應經親屬會議處
    理之事項，由有召集權人聲請法院處理之」，民法第一千一百八十三條、第一千
    一百二十九條、第一千一百三十二條第二項前段分別定有明文。又上開聲請法院
    酌給選定之遺產管理人報酬之規定，於民法第一千一百七十八條第二項法院選任
    之遺產管理人準用之，非訟事件法第七十八條第二項復有明文規定。
二、聲請意旨略以：聲請人前依本院九十二年度財管字第七一號民事裁定，被選任為
    被繼承人甲○○之遺產管理人，經裁定確定後，聲請人業已遵行職務，於九十三
    年十月七日依本院准予公示催告辦理登報在案。又被繼承人甲○○遺有坐落在高
    雄市○○區○○段四八０地號土地及門牌號碼為高雄市○○區○○街二十之一號
    七樓建物，經依土地現值及房屋現值計算，其遺產總值合計為新台幣（下同）七
    十八萬八千三百零四元。因被繼承人甲○○並無親屬會議可資酌定報酬數額，爰
    依民法第一千一百八十三條規定及財政部訂頒「代管無人承認繼承遺產作業要點
    」第十四點第三項之規定，聲請本院依被繼承人甲○○遺產現值百分之一計算，
    裁定聲請人之報酬為七千八百八十三元等語，並提出本院九十二年度財管字第七
    一號民事裁定、臺灣高等法院高雄分院九十三年度家抗字第二四號民事裁定、民
    事裁定確定證明書、本院九十三年度家催字第三八０號民事裁定、刊登廣告證明
    單、被繼承人甲○○遺產總值表、土地登記謄本、建物登記謄本、高雄市稅捐稽
    徵處楠梓分處函文、另案民事裁定及「代管無人承認繼承遺產作業要點」等各一
    份為證。
三、經查：
（一）被繼承人甲○○於九十一年六月七日死亡，其各順位繼承人全體均拋棄繼承，
      且迄末經親屬會議選定遺產管理人，嗣經本院選任聲請人為遺產管理人，經臺
      灣高等法院高雄分院駁回聲請人之抗告確定等情，有前開本院九十二年度財管
      字第七一號民事裁定、臺灣高等法院高雄分院九十三年度家抗字第二四號民事
      裁定、民事裁定確定證明書各一份為證，是被繼承人甲○○之親屬顯已不願處
      理被繼承人甲○○遺產相關事宜，聲請人自難召開親屬會議酌定其管理被繼承
      人甲○○遺產之報酬甚明，是其本於利害關係人之地位，向本院聲請酌定其任
      遺產管理人之報酬，揆諸首揭法律規定，尚屬有據。
（二）次查，聲請人主張被繼承人甲○○遺有前揭土地及房屋各一筆，其遺產總值合
      計為七十八萬八千三百零四元之事實，復據其提出土地、建物登記謄本、被繼
      承人甲○○之遺產總值表、高雄市稅捐稽徵處楠梓分處函文各一份為證，堪信
      為實。本院審酌被繼承人甲○○遺產之多寡、處理所需時間之久暫、耗費人力
      之程度，並參酌財政部所頒訂之「代管無人承認繼承遺產作業要點」第十四點
      第三項有關請求管理遺產報酬不得低於遺產現值百分之一等一切情狀，認聲請
      人聲請尚屬合法正當，應予准許，爰酌定如主文所示之遺產管理人報酬。
四、依民法第一千一百五十條前段，裁定如主文。
中　　　華　　　民　　　國　　九十三　　年　　 十二 　　月　　三十一　　日
                              臺灣高雄地方法院家事法庭
　　　　　　　　　　　　　　　　　法      官  黃悅璇
右為正本係照原本作成。
如對本裁定抗告須於裁定送達後十日內向本院提出抗告狀。
中　　　華　　　民　　　國　　九十三　　年　　 十二 　　月　　三十一　　日
　　　　　　　　　　　　　　　　　法院書記官  王治華
